【裁判字號】    94,易,1960
【裁判日期】    950126
【裁判案由】    毒品危害防制條例
【裁判全文】
臺灣臺北地方法院刑事判決              94年度易字第1960號
公  訴  人  臺灣臺北地方法院檢察署檢察官
被      告  甲○○
上列被告因毒品危害防制條例案件，經檢察官提起公訴（94年度
毒偵字第2848號）及移送併案審理（94年度毒偵字第3021號、94
年度毒偵字第3113號），被告就被訴事實為有罪之陳述，本院合
議後裁定以簡式審判程序審理，茲判決如下：
    主  文
甲○○連續施用第二級毒品，累犯，處有期徒刑捌月，扣案之甲
基安非他命壹包（不含包裝袋，毛重零點捌捌伍公克）沒收銷燬
，包裝袋壹只、毒品簡易施用器具組均沒收，其中毒品簡易施
用器具內附著之第二級毒品甲基安非他命殘渣沒收銷燬。
    事  實
一、甲○○曾於民國九十二年間因違反毒品危害防制條例案件，
    經本院以九十二年度訴字第一四五八號判決處有期徒刑六月
    確定，並於九十四年一月十九日執行完畢。又因施用毒品案
    件，經本院以八十九年度毒聲字第一六九○號裁定令入勒戒
    處所觀察、勒戒後，認無繼續施用毒品之傾向，而於八十九
    年七月二十五日釋放，並由臺灣臺北地方法院檢察署檢察官
    於同日以八十九年度毒偵字第二二一八號為不起訴處分確定
    。又於九十年間再因施用毒品，由本院以九十年度毒聲字第
    一○四○號裁定令入勒戒處所觀察、勒戒後，認有繼續施用
    毒品之傾向，再以九十年度毒聲字第一三四○號裁定令入戒
    治處所強制戒治，嗣經裁定停止戒治及撤銷停止戒治（九十
    一年度毒聲字第五十三號、九十一年度毒聲字第六八四號）
    後，於九十一年九月一日因執行完畢釋放出戒治所。詎甲○
    ○猶不思悔改，竟於前開強制戒治執行完畢後五年內之九十
    四年七月二十五日起至同年十月八日中午某時許之期間，基
    於施用第二級毒品甲基安非他命之概括犯意，在臺北縣新店
    市○○路○段其住所後山附近地區，利用將甲基安非他命置
    入玻璃球內燒烤產生煙霧之方式，連續施用第二級毒品甲基
    安非他命。嗣於：
  (一)九十四年七月二十六日十一時五十分許，經臺北市政府警察
    局文山第一分局員警持本院核發之搜索票，在甲○○之上開
    住所扣得甲基安非他命一包（含包裝袋，毛重零點八八五公
    克）及毒品簡易施用工具一組，經警方採取其尿液送驗後，
    鑑定人判定其尿液呈甲基安非他命陽性反應，因而查獲。
  (二)九十四年九月二十六日十六時許，臺北縣警察局新店分局警
    員經徵得甲○○之同意後，至其臺北縣新店市○○路○段二
    六八巷八號住所搜索，在甲○○之房間桌上扣得毒品簡易施
    用工具一組，甲○○並自承其施用第二級毒品之行為。經配
    合警方採取尿液送驗後，鑑定人判定其尿液呈甲基安非他命
    陽性反應，因而查獲。
  (三)九十四年十月八日十二時許，因臺北縣警察局新店分局警員
    於甲○○之臺北縣新店市○○路○段二六八巷八號住所前發
    現其形跡可疑，遂予攔查，甲○○便主動將其身上攜帶之毒
    品簡易施用工具一組交由警方查扣，並自承其施用第二級毒
    品之行為。經警方採取其尿液送驗後，鑑定人判定其尿液呈
    甲基安非他命陽性反應，因而查獲。
二、案經臺北市政府警察局文山第一分局報請臺灣臺北地方法院
    檢察署檢察官偵查起訴，並由臺北縣警察局新店分局報請臺
    灣臺北地方法院檢察署檢察官併辦。
    理  由
一、上述事實，已據被告甲○○坦白承認，又其於九十四年七月
    二十六日、同年九月二十六日、十月八日經查獲後，於警察
    局所採集之尿液經送檢驗結果，均呈現甲基安非他命陽性反
    應之事實，有臺灣檢驗科技股份有限公司九十四年七月二十
    七日、同年十月三十一日濫用藥物尿液檢驗報告共三紙可稽
    ，此為鑑定機關本於專業知識及以精密儀器測試後所得之結
    論，自可憑信，而扣案之透明結晶體一包（毛重零點八八五
    公克）經行政院衛生署管制藥品管理局鑑驗之結果，檢出第
    二級毒品甲基安非他命成分，有該局九十四年九月二十七日
    管檢字第○九四○○○九三三一號鑑驗成績書可稽，故被告
    自白施用甲基安非他命，應與事實相符，而堪採信。又被告
    曾於八十九年間因施用毒品案件，經本院以八十九年度毒聲
    字第一六九○號裁定令入勒戒處所觀察、勒戒後，認無繼續
    施用毒品之傾向，而於八十九年七月二十五日釋放，並由臺
    灣臺北地方法院檢察署檢察官於同日以八十九年度毒偵字第
    二二一八號為不起訴處分確定。又於九十年間再因施用毒品
    ，由本院以九十年度毒聲字第一○四○號裁定令入勒戒處所
    觀察、勒戒後，認有繼續施用毒品之傾向，再以九十年度毒
    聲字第一三四○號裁定令入戒治處所強制戒治，嗣經裁定停
    止戒治及撤銷停止戒治（九十一年度毒聲字第五十三號、九
    十一年度毒聲字第六八四號）後，於九十一年九月一日因執
    行完畢釋放出戒治所等情，有臺灣高等法院被告全國前案紀
    錄表一份附卷足憑，故本案事證明確，被告於前開強制戒治
    完畢後五年內，再次施用第二級毒品之犯行，堪以認定。
二、查甲基安非他命均係毒品危害防制條例第二條第二項第二款
    所定之第二級毒品，不得非法持有、施用。故核被告之所為
    ，係犯同條例第十條第二項施用第二級毒品罪。而其於施用
    甲基安非他命前及同時之持有甲基安非他命犯行，為其施用
    之高度行為所吸收，不另論罪。被告除於九十四年七月二十
    五日凌晨施用甲基安非他命一次外，又於前開犯罪事實欄所
    載時、地多次施用甲基安非他命之事實，雖未據公訴人起訴
    ，然本院認此部分與本案已起訴部分有連續犯之裁判上一罪
    關係，亦為起訴之效力所及，本院應併予審理。被告多次施
    用甲基安非他命之行為，均時間緊接，手法相同，所犯係犯
    罪構成要件相同之罪名，顯係基於概括犯意而反覆為之，應
    依連續犯規定，論以一罪，並加重其刑。另查被告前於九十
    二年間因違反毒品危害防制條例案件，經本院以九十二年度
    訴字第一四五八號判決處有期徒刑六月確定，並於九十四年
    一月十九日執行完畢等情，有臺灣高等法院被告全國前案記
    錄表在卷可稽，其於五年以內再犯本案有期徒刑之罪，為累
    犯，應加重其刑，其有二種刑之加重事由，應遞加重之。爰
    審酌被告曾因施用毒品經令入戒治處所強制戒治後，仍未能
    戒斷其施用毒品之惡習，足見其陷溺已深，惟因施用毒品均
    僅係戕害其自己身心並無加害他人，犯罪後坦承犯行、態度
    尚稱良好等一切情狀，量處如主文所示之刑。
三、扣案之甲基安非他命一包（毛重零點八八五公克）為第二級
    毒品，應依毒品危害防制條例第十八條第一項前段之規定，
    沒收銷燬之。扣案之毒品簡易施用器具三組及空包裝袋一個
    ，均為被告所有供施用甲基安非他命所用之器具，然前者並
    非專供施用或包裝毒品之器具，均依刑法第三十八條第一項
    第二款規定沒收。而上開毒品簡易施用器具均經被告使用多
    次等情，業經被告坦承在卷，其必然附著之微量第二級毒品
    甲基安非他命，亦應併依毒品危害防制條例第十八條第一項
    前段規定沒收銷燬，併予敘明。
據上論斷，應依刑事訴訟法第二百七十三條之一第一項、第二百
九十九條第一項前段，毒品危害防制條例第十條第二項、第十八
條第一項前段，刑法第十一條、第五十六條、第四十七條、第三
十八條第一項第二款，判決如主文。
本案經檢察官蕭惠菁到庭執行職務。
中    華    民    國    95    年    1     月    26    日
                  刑事第十庭    法  官  林柏泓
如不服本判決，應於判決送達後十日內，向本院提出上訴狀。
以上正本證明與原本無異。
                                書記官  柯貞如
中    華    民    國    95    年    1     月    26    日
附錄法條：
毒品危害防制條例第十條
施用第一級毒品者，處六月以上五年以下有期徒刑。
施用第二級毒品者，處三年以下有期徒刑。


司法院資訊處製作；財團法人民間司法改革基金會備份。
